【裁判字號】    98,訴,177
【裁判日期】    980311
【裁判案由】    偽造文書等
【裁判全文】
臺灣臺南地方法院刑事判決               98年度訴字第177號
聲  請  人  臺灣臺南地方法院檢察署檢察官
被      告  甲○○
上列被告因偽造文書等案件，經檢察官提起公訴（98年度偵字第
1860號），被告於準備程序中就被訴事實為有罪之陳述，經本院
合議庭裁定由受命法官獨任以簡式審判程序審理後，判決如下：
    主  文
甲○○犯附表壹所示各罪，各量處如附表壹各編號所載之刑，應
執行有期徒刑年。扣案如附表貳所示之物均沒收。
    事實及理由
一、本件犯罪事實、證據，除更正或補充如下外，餘均引用檢察
    官起訴書所載（如附件）：
（一）犯罪事實部分補充：「扣得如附表2所示之物」。
（二）證據部分補充：
    1.「被告甲○○於本院準備程序及審理中之自白」、「被告
      於偵訊及本院羈押訊問中之供述（97年度聲羈字第476號
      卷第8至10頁；97年度偵聲字第272號卷第87至89頁）」。
    2.「扣案如附表2所示之物」。
二、本件係經被告甲○○於準備程序為有罪之表示，而經本院合
    議庭裁定由受命法官獨任以簡式審判程序加以審理，依刑事
    訴訟法第273條之2、第159條第2項之規定，不適用傳聞法則
    有關限制證據能力之相關規定；並得依同法第310條之2準用
    第454條之規定製作略式判決書（僅記載「證據名稱」），
    合先敘明。
三、被告甲○○各該犯行所犯罪名，亦詳附表一所載。其與同案
    共犯秋岡晉太朗、鍾祐宸、高偉浩、「阿凱」等詐騙集團成
    員間，均有犯意之聯絡及行為之分擔，俱為共同正犯。被告
    與共犯偽造公印、並持以蓋用於偽造之公文書而偽造公印文
    ，是為偽造公文書之階段行為；其等偽造公文書、特種文書
    之低度行為，復為行使之高度行為所吸收，均不另論罪。再
    者，被告與所屬詐欺集團成員，於97年10月8日上午9時10分
    許向告訴人乙○○詐得70萬元後，於同日下午2時20分許，
    欲再詐欺70萬元未得逞等行為（起訴書附表編號2、3），係
    在密切接近之時、地實施，侵害同一被害人之法益，各行為
    之獨立性極為薄弱，依一般社會健全觀念，在時間差距上，
    難以強行分開，在刑法評價上，以視為數個舉動接續施行之
    接續犯，合為包括之一行為予以評價，較為合理。又被告與
    上述共犯等於附表1編號1以一行為同時觸犯行使偽造公文書
    及僭行公務員職權2罪；於附表1編號2以一行為同時觸犯行
    使偽造公文書、僭行公務員職權與行使偽造特種文書3罪名
    ，均為想像競合犯，均應從一重依行使偽造公文書罪處斷。
    除此之外，被告與共犯所犯附表1所示各罪間，犯意各別、
    罪質各異、時間不同，部分犯罪構成要件亦不相同，應分論
    併罰。
四、爰審酌被告甲○○正值青壯年，且四肢健全具謀生能力，竟
    不思以正當方式賺取財物，僅因欠錢花用，即率然加入詐欺
    集團對他人行騙，使被害人因此分別受有新臺幣170萬元、
    70萬元之鉅額損失，對社會治安危害甚大，且被告等人係以
    冒用檢察署之名義及偽造公文書之方式進行詐騙，破壞民眾
    對司法機關之信任，顯然目無法紀，惡性重大，惟審酌被告
    於該集團內之地位，係聽命於「阿凱」等人行事，並非居於
    要角，復考量其加入集團從事犯罪之時間尚短，犯後又自始
    坦承犯行、態度良好等一切情狀，量處主文所示之刑。
五、沒收：
  （一）扣案如附表2編號1所示之偽造「檢察行政處鑑」印章1
        顆，及同附表編號2所示之偽造「檢察行政處鑑」印文
        1枚、同附表編號3所示偽造之臺北地方法院地檢署監管
        科公文上之偽造「檢察行政處鑑」印文2枚，均係偽造
        之印章、印文及署押，應依刑法第219條之規定沒收。
  （二）扣案如附表編號6所示之偽造高雄地檢署「甲○○」識
        別證、臺北地檢署「甲○○」識別證各1張，均屬詐欺
        集團所有之共犯偽造特種文書罪及偽造公文書罪所生之
        物，應依刑法第38條第1項第3款規定宣告沒收。
  （三）扣案如附表2編號4、7、8所示之手提背包、印泥各1個
        及ＮＯＫＩＡ廠牌手機一支（含門號00000000
        00號ＳＩＭ卡1張），則均係被告與其他共犯，犯本
        案犯罪所用之物，應依刑法第38條第1項第2款規定宣告
        沒收。
六、依刑事訴訟法第299條第1項前段、第273條之1第1項、第310
    條之2、第454條第2項，刑法第28條、第158條第1項、第216
    條、第211條、第212條、第339條第1項、第3項、第55條、
    第51條第5款、第219條、第38條第1項第2款、第3款，刑法
    施行法第1條之1第1項、第2項前段，判決如主文。
七、自簡易判決送達之日起10日內，得向本院提起上訴（須附繕
    本）。
中    華    民    國    98    年    3     月    11    日
                  刑事第十二庭  法  官  莊玉熙
以上正本證明與原本無異。
如不服本判決應於收受本判決送達之日起10日內向本院提出上訴
書狀，並應敘述具體理由。其未敘述上訴理由者，應於上訴期間
屆滿後20日內向本院補提理由書狀（均須按他造當事人之人數附
繕本）「切勿逕送上級法院」。
                                書記官  余富誠
中    華    民    國    98    年    3     月    12    日
附表1：
 ┌───┬─────────────────┬───────┐
 │ 編號 │   所犯罪名                       │  宣告刑      │
 ├───┼─────────────────┼───────┤
 │      │1.刑法216、211條行使偽造公文書罪。│甲○○共同犯行│
 │ 1    │2.刑法158條第1項僭行公務員職權罪。│使偽造公文書罪│
 │      │3.刑法339條第1項詐欺取財罪。      │，處有期徒刑壹│
 │      │【所犯行使偽造公文書、僭行公務員職│年貳月；又共同│
 │      │權罪間，是為想像競合犯，應從一重依│犯詐欺取財罪，│
 │      │行使偽造公文書處斷；再與詐欺取財罪│處有期徒刑壹年│
 │      │分論併罰】                        │貳月。        │
 ├───┼─────────────────┼───────┤
 │      │1.刑法216、211條行使偽造公文書罪。│甲○○共同犯行│
 │      │2.刑法158條第1項僭行公務員職權罪。│使偽造公文書罪│
 │  2   │3.刑法216、212條行使偽造特種文書罪│，處有期徒刑壹│
 │      │  。                              │年參月；又共同│
 │      │4.刑法339條第1項詐欺取財罪。      │犯詐欺取財罪，│
 │      │【所犯行使偽造公文書、僭行公務員職│處有期徒刑拾月│
 │      │權罪與行使偽造特種文書罪間，是為想│。            │
 │      │像競合犯，應從一重依行使偽造公文書│              │
 │      │處斷；再與詐欺取財罪分論併罰】    │              │
 └───┴─────────────────┴───────┘
附表2：
┌──┬───────┬──────┬────────┐
│編號│  物品名稱    │   數量     │  所有人姓名    │
├──┼───────┼──────┼────────┤
│ 1  │印章【木製】檢│ 1顆        │甲○○          │
│    │察行政處鑑    │            │                │
├──┼───────┼──────┼────────┤
│ 2  │偽造「檢察行政│ 1枚        │甲○○          │
│    │處鑑」印文    │            │                │
├──┼───────┼──────┼────────┤
│ 3  │台北地方法院地│ 2張        │甲○○          │
│    │檢署監管科    │            │                │
│    │【公文】      │            │                │
├──┼───────┼──────┼────────┤
│ 4  │手提背包      │ 1只        │甲○○          │
│    │【黑色】      │            │                │
├──┼───────┼──────┼────────┤
│ 5  │印泥          │ 1個        │甲○○          │
├──┼───────┼──────┼────────┤
│ 6  │服務證        │ 2張        │甲○○          │
├──┼───────┼──────┼────────┤
│ 7  │手機【NOKIA】 │ 1支        │甲○○          │
├──┼───────┼──────┼────────┤
│ 8  │0000000000（  │ 1片        │甲○○          │
│    │SIM晶片卡）   │            │                │
└──┴───────┴──────┴────────┘
附錄論罪科刑法條
中華民國刑法第158條第1項（僭行公務員職權罪）
冒充公務員而行使其職權者，處3年以下有期徒刑、拘役或5百元
以下罰金。
中華民國刑法第211條（偽造變造公文書罪）
偽造、變造公文書，足以生損害於公眾或他人者，處1年以上7
年以下有期徒刑。
中華民國刑法第212條（偽造變造特種文書罪）
偽造、變造護照、旅券、免許證、特許證及關於品行、能力服務
或其他相類之證書、介紹書，足以生損害於公眾或他人者 ，處1
年以下有期徒刑、拘役或3百元以下罰金。
中華民國刑法第216條（行使偽造變造或登載不實之文書罪）
行使第 210 條至第 215 條之文書者，依偽造、變造文書或登載
不實事項或使登載不實事項之規定處斷。
中華民國刑法第339條（普通詐欺罪）
意圖為自己或第三人不法之所有，以詐術使人將本人或第三人之
物交付者，處5年以下有期徒刑、拘役或科或併科1千元以下罰金
。
以前項方法得財產上不法之利益或使第三人得之者，亦同。
前二項之未遂犯罰之。
中華民國刑法第158條第1項
冒充公務員而行使其職權者，處3年以下有期徒刑、拘役或5百元
以下罰金。
冒充外國公務員而行使其職權者，亦同。


司法院資訊處製作；財團法人民間司法改革基金會備份。
